【裁判字號】    92,聲,502
【裁判日期】    920530
【裁判案由】    發還擔保金
【裁判全文】
臺灣板橋地方法院民事裁定  九十二年度聲字第五○二號
    聲  請  人
    即  債權人  萬泰商業銀行股份有限公司
    法定代理人  丁○○
    代  理  人  戊○○
    相  對  人
    即  債務人  丙○○      住台北縣土城市○○街二八巷二號二樓
                乙○○      住台北縣土城市○○路二七巷六三號
                甲○○      住台北縣土城市○○街六三號三樓
右聲請人聲請發還擔保金事件，本院裁定如左：
    主      文
本院八十九年度存字第五五三號提存事件，聲請人所提存之擔保金中央政府建設公債
八十六年度甲類第四期債票面額新台幣伍拾萬元券壹張（號碼：八六Ｅ○○六六三Ｃ
，附息票第四期－第十期），准予發還。
聲請程序費用由相對人連帶負擔。
    理      由
一、按返還擔保金，如符合：（一）應供擔保之原因消滅者。（二）訴訟終結後，供
    擔保人證明已定二十日以上之期間，催告受擔保利益人行使權利而未行使者之要
    件，法院得以裁定返還擔保金，於民事訴訟法第一百零四條定有明文。
二、本件聲請意旨略以：聲請人與相對人間請求清償債務事件，聲請人前遵鈞院八十
    九年度裁全土字第五六二號民事裁定，為擔保假扣押，曾提供如主文所示之債券
    為擔保金，並以鈞院八十九年度存字第五五三號提存事件提存後，聲請鈞院以八
    十九年度執全字第四六四號假扣押執行相對人之財產在案。然相對人乙○○、甲
    ○○之假扣押事件，經聲請人於實施假扣押程序前撤回而未執行，此有鈞院執行
    撤回證明書附卷可稽，對相對人丙○○之假扣押執行事件亦經聲請人聲請撤回執
    行，並經聲請人撤銷該假扣押裁定確定，聲請人已定二十日以上期間催告受擔保
    利益人即相對人丙○○行使權利而未行使，為此提出鈞院八十九年度裁全土字第
    五六二號民事裁定、八十九年度存字第五五三號提存書、板橋地方法院執行撤回
    證明書、九十一年度全聲字第四三九號民事裁定暨確定證明書、存證信函暨其回
    執等影本各一件，聲請發還擔保金等語。
三、經查聲請人上開主張，經本院依職權調閱本院八十九年度裁全字第五六二號、八
    十九年度執全字第四六四號保全程序暨執行卷、八十九年度存字第五五三號擔保
    提存卷及九十一年度全聲字第四三九號撤銷假扣押卷查明無訛。是聲請人之聲請
    意旨核與民事訴訟法第一百零四條第一項第二款規定相符，應予准許。
四、爰依民事訴訟法第九十五條、第八十五條第二項，裁定如主文。
中      華      民      國    九十二    年      五      月     三十     日
                                    臺灣板橋地方法院民事第三庭
~B法      官  許月珍
右為正本係照原本作成
如對本裁定抗告須於裁定送達後十日內向本院提出抗告狀
中      華      民      國    九十二    年      五      月     三十     日
~B法院書記官  劉昌明


司法院資訊處製作；財團法人民間司法改革基金會備份。
